【裁判字號】    96,易,2390
【裁判日期】    970118
【裁判案由】    毒品危害防制條例
【裁判全文】
臺灣士林地方法院刑事判決              96年度易字第2390號
公  訴  人  臺灣士林地方法院檢察署檢察官
被      告  甲○○
上列被告因違反毒品危害防制條例案件，經檢察官提起公訴（96
年度毒偵字第741 號），而被告於準備程序中就被訴事實為有罪
之陳述，經裁定進行簡式審判程序，並判決如下：
    主  文
甲○○施用第二級毒品，累犯，處有期徒刑捌月，減為有期徒刑
肆月，如易科罰金，以新臺幣壹仟元折算壹日。扣案之安非他命
殘渣，沒收銷燬；安非他命殘渣之外包裝袋拾肆個、吸食器壹組
、玻璃球壹個，均沒收。
    事實及理由
壹、程序部分、
一、按毒品危害防制條例第20條、第23條將施用毒品之刑事處遇
    程序，區分為「初犯」及「5 年內再犯」、「5 年後再犯」
    。依其立法理由之說明：「初犯」，經觀察、勒戒或強制戒
    治後，應為不起訴處分或不付審理之裁定；經觀察、勒戒或
    強制戒治執行完畢釋放後，「5 年內再犯」者，因其再犯率
    甚高，原實施之觀察、勒戒及強制戒治既已無法收其實效，
    爰依法追訴或裁定交付審理。至於經觀察、勒戒或強制戒治
    執行完畢釋放後，「5 年後再犯」者，前所實施之觀察、勒
    戒或強制戒治已足以遮斷其施用毒品之毒癮，為期自新及協
    助其斷除毒癮，仍適用「初犯」規定，先經觀察、勒戒或強
    制戒治之程序。從而依修正後之規定，僅限於「初犯」及「
    5 年後再犯」二種情形，始應先經觀察、勒戒或強制戒治程
    序。倘被告於5 年內已再犯，經依法追訴處罰，縱其第3 次
    （或第3 次以上）再度施用毒品之時間，在初犯經觀察、勒
    戒或強制戒治執行完畢釋放5 年以後，已不合於「5 年後再
    犯」之規定，且因已於「5 年內再犯」，顯見其再犯率甚高
    ，原實施觀察、勒戒或強制戒治，已無法收其實效，即依該
    條例第10條處罰（最高法院95年5 月9 日95年第7 次刑事庭
    會議決議可資參照）。本件被告甲○○曾因施用毒品案件，
    經依本院89年度毒聲字第921 號裁定送觀察、勒戒，於民國
    89 年5月19日執行完畢釋放，嗣又於5 年內再犯施用第二級
    毒品罪，經本院以90年度易字第859 號判決有罪確定，有臺
    灣高等法院被告前案紀錄表在卷可稽。其經觀察、勒戒執行
    完畢釋放後，已曾於5 年內再犯，依照前開說明，並無毒品
    危害防制條例第20條第3 項、第1 項規定之適用，先予敘明
    。
二、又按適用簡式審判程序之有罪判決書之製作，準用第454 條
    之規定，刑事訴訟法第310 條之2 定有明文。本件經裁定進
    行簡式審判程序，爰依照前開法律規定，準用刑事訴訟法第
    454 條為判決書之製作，併予敘明。
貳、實體認定部分：
一、犯罪事實：甲○○曾因違反毒品危害防制條例案件，經本院
    以90年度易字第859 號判決，處有期徒刑8 月，於93年2 月
    10日執行完畢。另因違反毒品危害防制條例案件，經本院以
    95年度易字第298 號判決，處有期徒刑6 月，如易科罰金，
    以銀元300 元折算1 日確定，甫於96年2 月7 日執行完畢。
    詎不知悛悔，又基於施用第二級毒品之犯意，於96年3 月21
    日17時許，在其臺北市○○區○○路3 段46號住處房間，以
    將安非他命置於玻璃球中燒烤，以吸食器吸食所產生煙霧之
    方式，施用第二級毒品安非他命，嗣於同年月24日上午9 時
    40分許，在前揭住處為警查獲，並扣得其所有之安非他命殘
    渣袋14個、吸食器1 組、玻璃球1 個，嗣經採尿送驗，而查
    悉上情。案經臺北市政府警察局北投分局報告臺灣士林地方
    法院檢察署檢察官偵查起訴。
二、上揭犯罪事實，業據被告於本院訊問時坦承不諱，北投分局
    查獲煙毒麻藥案件尿液送驗記錄簿內頁影本、台灣尖端先進
    生技醫藥股份有限公司濫用藥物檢驗報告、臺北市政府警察
    局北投分局查獲涉嫌毒品危害防制條例初步鑑驗報告單、查
    獲證物照片在卷可稽，另有安非他命殘渣袋14個、吸食器1
    組、玻璃球1 個扣案可資佐證，被告前揭自白應與事實相符
    ，本件事證明確，被告犯行，堪予認定，應依法論科。
三、核被告所為，係犯毒品危害防制條例第10條第2 項之施用第
    二級毒品罪。被告因施用第二級毒品安非他命而持有之，持
    有之低度行為，為施用之高度行為所吸收，不另論罪。被告
    有如犯罪事實項下所載之前科紀錄，有臺灣高等法院被告前
    案紀錄表1 份附卷可稽，其於徒刑執行完畢後5 年內，故意
    再犯本案有期徒刑以上之罪，為累犯，應依刑法第47條第1
    項規定，加重其刑。爰審酌被告前有施用毒品紀錄，仍無法
    戒除毒癮，又以燒烤之方式施用第二級毒品安非他命，而戕
    害自己身心，惟犯罪後坦承犯行，態度良好，併其品行、智
    識程度、生活狀況等一切情狀，量處如主文所示之刑。又被
    告犯罪在96年4 月24日以前，應依中華民國96年罪犯減刑條
    例第2 條第1 項第3 款，減其宣告刑二分之一，併應依同條
    例第9 條規定，適用刑法第41條第1 項前段，諭知易科罰金
    之折算標準。至扣案之安非他命殘渣袋14個，其上之安非他
    命殘渣，應依毒品危害防制條例第18條第1 項前段規定，沒
    收銷燬，其外包裝袋14個，用於包裝第二級毒品安非他命，
    防止裸露、受潮及逸失，與吸食器1 組及玻璃球1 個，均為
    被告所有供本案犯罪所用之物，爰均依法宣告沒收。
四、據上論斷，應依刑事訴訟法第273 條之1 第1 項、第299 條
    第1 項前段，毒品危害防制條例第10條第2 項、第18條第1
    項前段，刑法第11條、第47條第1 項、第41條第1 項前段、
    第38條第1 項第2 款，中華民國96年罪犯減刑條例第2 條第
    1 項第3 款、第7 條、第9 條，判決如主文。
五、如不服本判決，應於收受送達後10日內向本院提出上訴書狀
    ，其未敘述上訴之理由者並得於提起上訴後20日內向本院補
    提理由書（均須按他造當事人之人數附繕本）。
本案經檢察官莊富棋到庭執行職務。
中    華    民    國    97    年    1     月    18    日
                  刑事第七庭法  官  周群翔
以上正本證明與原本無異。
                            書記官  劉育君
中    華    民    國    97    年    1     月    18    日
附錄本案論罪科刑法條全文：
毒品危害防制條例第10條
施用第一級毒品者，處6 月以上5 年以下有期徒刑。
施用第二級毒品者，處3 年以下有期徒刑。


司法院資訊處製作；財團法人民間司法改革基金會備份。
